【裁判字號】    97,交易,656
【裁判日期】    980416
【裁判案由】    過失傷害
【裁判全文】
臺灣臺中地方法院刑事判決             97年度交易字第656號
公  訴  人  臺灣臺中地方法院檢察署檢察官
被      告  丁○○
                    國民
                    225之1.
上列被告因過失傷害案件，經檢察官提起公訴（九十七年度偵字
第一八四九七號），本院判決如下：
    主    文
丁○○因過失傷害人，處有期徒刑貳月，如易科罰金，以新臺幣
壹仟元折算壹日。
    犯罪事實
一、丁○○於民國九十七年二月二十三日十三時二十分許，駕駛
    車牌號碼Ｒ五－一五六七號自小客車，沿臺中市北屯區○○○路之少線道由北向南方向行駛，行經景賢三路與軍福十一
    路之無號誌交岔路口時，適有乙○○駕駛車牌號碼三Ｒ－八
    四○一號自小客車，搭載甲○○及丙○○，沿軍福十一路之
    多線道由西往東方向行經該路口。丁○○本應注意少線道車
    應暫停讓多線道車先行，且依當時天候雨、日間自然光線、
    路面無缺陷、無障礙物之情形，又無不能注意之情事，竟疏
    於注意，未暫停讓乙○○先行，貿然通過該路口，致其車輛
    之右側車身與行經無號誌交岔路口疏未減速慢行之乙○○所
    駕駛車輛之前車頭發生碰撞，致甲○○因而受有暈眩、頸部
    扭傷及拉傷、第四頸椎後突骨折、胸痛、頭皮及頸之挫傷、
    第四五頸椎半脫位、左側第一肋骨折、第四五腰椎滑脫、第
    五腰椎第一薦椎椎間盤突出之傷害；丙○○因而受有眼球挫
    傷、胸壁挫傷、結膜出血之傷害。丁○○於肇事後，尚未有
    偵查權限之公務員發覺前，即主動向據報前往處理之員警表
    明為肇事人，自首而受裁判。
二、案經甲○○、丙○○訴請臺灣臺中地方法院檢察署檢察官偵
    查起訴。
    理    由
一、證據能力之說明：按現行刑事訴訟法為保障被告之反對詰問
    權，排除具有虛偽危險性之傳聞證據，以求實體真實之發見
    ，於該法第一百五十九條第一項明定被告以外之人於審判外
    之言詞或書面陳述，除法律有規定者外，不得作為證據。而
    刑事訴訟法第一百五十九條之一至第一百五十九條之四有傳
    聞法則之例外規定，且被告以外之人於審判外之陳述，雖不
    符前四條之規定，而經當事人於審判程序同意作為證據，法
    院審酌該言詞陳述或書面陳述作成時之情況，認為適當者，
    亦得為證據；當事人、代理人或辯護人於法院調查證據時，
    知有第一百五十九條第一項不得為證據之情形，而未於言詞
    辯論終結前聲明異議者，視為有前項之同意，刑事訴訟法第
    一百五十九條之五定有明文。查本件告訴人甲○○之指訴、
    證人乙○○於偵查中之證述，財團法人佛教慈濟醫院台中分
    院診斷證明書、中國醫藥大學附設醫院診斷證明書、行政院
    國軍退除役官兵輔導委員會台中榮民總醫院診斷證明書、道
    路交通事故現場圖、道路交通事故調查報告表（一、二）、
    台中市○○○道路交通事故肇事人自首情形紀錄表、臺灣省
    台中市區車輛行車事故鑑定委員會九十八年一月二十一日中
    市行字第○九八五四○○二三七號函、臺灣省車輛行車事故
    覆議鑑定委員會九十八年三月十六日覆議字第○九八六二○○八七九號函、財團法人佛教慈濟綜合醫院台中分院、中國
    醫藥大學附設醫院病歷資料等，對被告而言性質上雖屬於審
    判外之陳述，為傳聞證據，然被告於本院審理時表示無意見
    ，且同意作為證據，又本院審酌上開證據資料製作時之情況
    ，尚無違法不當及證明力明顯過低之瑕疵，亦認為以之作為
    證據應屬適當，且為證明本案犯罪事實所必要，故揆諸上開
    規定，爰依刑事訴訟法第一百五十九條之五規定，認上揭證
    據資料均例外認有證據能力。
二、認定犯罪事實所憑之證據及理由﹕
    訊據被告丁○○對於其上開過失傷害犯行，於本院審理時坦
    承不諱，核與被害人甲○○於偵查中之指訴、及證人乙○○
    於偵查中之證述大致相符，並有財團法人佛教慈濟醫院臺中
    分院診斷證明書二紙、中國醫藥大學附設醫院診斷證明書、
    行政院國軍退除役官兵輔導委員會臺中榮民總醫院診斷證明
    書、調解不成立證明書、道路交通事故現場圖、道路交通事
    故調查報告表(一)、(二)、道路交通事故照片七張、臺中市
    ○○○道路交通事故肇事人自首情形紀錄表、臺灣省臺中市
    區車輛行車事故鑑定委員會九十八年一月二十一日中市行字
    第○九八五四○○二三七號函、臺灣省車輛行車事故覆議鑑
    定委員會九十八年三月十六日覆議字第○九八六二○○八七
    九號函、財團法人佛教慈濟綜合醫院臺中分院九十八年三月
    十日慈中醫文字第九八○一五二號函及其附件病歷資料、中
    國醫院大學附設醫院九十八年三月十三日院管檔字第○九八
    ○○○○五六四號函及其附件病歷資料附卷可稽。
三、按「汽車行駛至無號誌或號誌故障而無交通指揮人員指揮之
    交岔路口，支線道車應暫停讓幹線道車先行。未設標誌、標
    線或號誌劃分幹、支線道者，少線道車應暫停讓多線道先行
    ……」。道路交通安全規則第一百零二條第一項第二款定有
    明文。被告駕車自應遵守上開規定，而依當時天候雨、日間
    自然光線、路面無缺陷、無障礙物之情形，並無不能注意之
    情事，適有乙○○駕駛車牌號碼三Ｒ－八四○一號自小客車
    ，搭載甲○○及丙○○，沿軍福十一路之多線道由西往東方
    向行駛，丁○○竟疏於注意，未暫停讓乙○○先行，仍貿然
    通過該路口，致其車輛之右側車身與乙○○所駕駛車輛之前
    車頭發生碰撞，甲○○因而受有暈眩、頸部扭傷及拉傷、第
    四頸椎後突骨折、胸痛、頭皮及頸之挫傷、第四五頸椎半脫
    位、左側第一肋骨折、第四五腰椎滑脫、第五腰椎第一薦椎
    椎間盤突出之傷害；丙○○因而受有眼球挫傷、胸壁挫傷、
    結膜出血之傷害，被告自應負過失責任；又本件車禍經送請
    臺灣省台中市區車輛行車事故鑑定委員會、臺灣省車輛行車
    事故覆議鑑定委員會鑑定結果，亦均認被告丁○○駕駛自小
    客車，行經無號誌交岔路口，少線道車未暫停讓多線道車先
    行，為肇事主因，有臺灣省臺中市區車輛行車事故鑑定委員
    會九十八年一月二十一日中市行字第○九八五四○○二三七
    號函、臺灣省車輛行車事故覆議鑑定委員會九十八年三月十
    六日覆議字第○九八六二○○八七九號函在卷可稽（見本院
    卷第三一至三二頁、七四頁）。雖乙○○駕駛自小客車行經
    無號交岔路口疏未減速慢行，就本件肇事亦有過失，但仍未
    能解免被告上開過失責任。
四、告訴人甲○○於九十七年二月二十三日本件車禍發生後立即
    前往財團法人佛教慈濟醫院台中分院就診，經診斷為眩暈、
    頸部扭傷及拉傷、第四頸椎後突骨折、胸痛、頭皮及頸挫傷
    ，有該院診斷證明書一份在卷可參（見偵卷第十一頁），又
    依告訴人甲○○於財團法人佛教慈濟醫院台中分院、中國醫
    大學附設醫院之病歷資料可知（見本院卷第五五至七三頁）
    ，告訴人甲○○所受第四五頸椎半脫位、左側第一肋骨折、
    第四五腰椎滑脫、第五腰椎第一薦椎椎間盤突出之傷害乃本
    件車禍所致。被告上開過失行為與告訴人甲○○、丙○○所
    受之傷害間具有相當因果關係，從而被告上揭犯行，事證明
    確，堪以認定。
五、核被告所為，係犯刑法第二百八十四條第一項前段之過失傷
    害罪。又被告於肇事後，即留在現場，於有偵查權限之公務
    員發覺犯罪之前，向到場之員警陳述肇事經過，並當場承認
    為肇事者，此有臺中市警察局第五分局交通分隊小隊長蕭曉
    東制作之臺中市○○○道路交通事故肇事人自首情形紀錄表
    一份在卷足憑（見偵卷第三二頁）。被告自首而接受裁判，
    所犯過失傷害犯行，爰依刑法第六十二條前段之規定減輕其
    刑。爰審酌被告素行良好，有臺灣高等法院被告前案紀錄表
    在卷可憑，本件車禍被告過失之程度，告訴人甲○○、丙○○所受傷害之程度，被告犯後於本院審理坦承犯行之態度，
    惟被告迄今仍未能與告訴人達成和解，以致無法獲得告訴人
    寬宥等一切情狀，量處如主文所示之刑，並諭知易科罰金之
    折算標準，以示懲儆。
據上論斷，應依刑事訴訟法第二百九十九條第一項前段、刑法第
二百八十四條第一項前段、第六十二條前段、第四十一條第一項
前段，刑法施行法第一條之一第一項、第二項前段，判決如主文
。
本案經檢察官戊○○到庭執行職務。
中    華    民    國    98    年    4     月    16    日
                  刑事第十一庭  法  官  周玉蘭
以上正本證明與原本無異。
如不服本判決應於收受判決後10日內向本院提出上訴書狀，並應
敘述具體理由。其未敘述上訴理由者，應於上訴期間屆滿後20日
內向本院補提理由書（均須按他造當事人之人數附繕本）「切勿
逕送上級法院」。
告訴人或被害人對於判決如有不服具備理由請求檢察官上訴者，
其上訴期間之計算係以檢察官收受判決正本之日期為準。
                                書記官  黃泰能
中    華    民    國    98    年    4     月    16    日
附錄論罪科刑法條：
中華民國刑法第284條
因過失傷害人者，處六月以下有期徒刑、拘役或五百元以下罰金
，致重傷者，處一年以下有期徒刑、拘役或五百元以下罰金。
從事業務之人，因業務上之過失傷害人者，處一年以下有期徒刑
、拘役或一千元以下罰金，致重傷者，處三年以下有期徒刑、拘
役或二千元以下罰金。


司法院資訊處製作；財團法人民間司法改革基金會備份。
